最高法院刑事判決　　　　　　　　　　111年度台上字第271號
上　訴　人　施宏軒




上列上訴人因違反毒品危害防制條例案件，不服臺灣高等法院中
華民國110年10月13日第二審判決（110年度上訴字第1373號；起
訴案號：臺灣桃園地方檢察署109年度偵字第17580號），提起上
訴，本院判決如下：
    主  文
上訴駁回。
    理  由
一、按刑事訴訟法第377 條規定，上訴於第三審法院，非以判決
    違背法令為理由，不得為之。是提起第三審上訴，應以原判
    決違背法令為理由，係屬法定要件。如果上訴理由書狀並未
    依據卷內訴訟資料，具體指摘原判決不適用何種法則或如何
    適用不當，或所指摘原判決違法情事，顯與法律規定得為第
    三審上訴理由之違法情形，不相適合時，均應認其上訴為違
    背法律上之程式予以駁回。至原判決有無違法，與上訴是否
    以違法為理由，係屬二事。
二、本件原審經審理結果，認為上訴人施宏軒有如其事實欄所載
    犯行，因而撤銷第一審關於此部分之科刑判決，改判仍依想
    像競合犯之例，從一重論處上訴人共同犯民國109年1月15日
    修正公布、同年7 月15日施行前（下稱修正前）毒品危害防
    制條例第4條第1項運輸第一級毒品罪刑（依修正前毒品危害
    防制條例第17條第2 項、刑法第59條規定，遞予減輕其刑，
    宣處有期徒刑10年），以及諭知相關沒收（銷燬、追徵）。
    已詳敘其憑以認定的理由，且其所為論斷，亦俱有卷存證據
    資料可資覆按，從形式上觀察，並無足以影響其判決結果之
    違背法令情事。
三、上訴人上訴意旨略以：上訴人父母雙亡，右眼失明，尚有智
    能不足之妹妹需扶養，犯罪後已知悔悟。原判決所為量刑過
    重，不符罪刑相當原則云云。
四、本院查：
    刑之量定屬事實審法院得依職權裁量之事項；法院既已就具
    體個案犯罪，以行為人之責任為基礎，審酌刑法第57條所列
    各項罪責因素後，予以整體評價，而為科刑輕重標準之衡量
    ，使罰當其罪，以實現刑罰權應報正義，並兼顧犯罪一般預
    防與特別預防之目的，倘其未有逾越法律所規定之範圍，已
    遵守法秩序理念之內、外部界限，而無明顯濫用權限，自不
    得任意指為違法，據為適法的上訴第三審的理由。
    原判決就上訴人所犯共同運輸第一級毒品罪，依毒品危害防
    制條例第17條第2 項、刑法第59條規定遞予減輕其刑後，審
    酌上訴人共同運輸純質淨重1,470.65公克之第一級毒品海洛
    因，犯罪情節重大，然衡酌其無前科，犯後已知悔悟，其右
    眼失明，父母雙亡，有智能不足之妹妹安置於教養院等一切
    情狀，量處有期徒刑10年，並未逾越法律所規定之範圍，或
    濫用其權限，依上開說明，尚難指為違法。
五、綜上，本件上訴意旨係就原審量刑職權之適法行使，徒以自
    己說詞，任意指為違法，顯與法律規定得為第三審上訴理由
    之違法情形，不相適合。揆之首揭說明，應認本件上訴為違
    背法律上之程式，予以駁回。
據上論結，應依刑事訴訟法第395條前段，判決如主文。
中    華    民    國    111   年    1     月    20    日
                  刑事第七庭審判長法  官  李  錦  樑  
                                  法  官  蔡  彩  貞  
                                  法  官  吳  淑  惠  
                                  法  官  錢  建  榮  
                                  法  官  林  孟  宜  
本件正本證明與原本無異
                                  書記官
中    華    民    國   111    年    1     月    25    日